Inventaris van het archief van het:(Hoofd)productschap Akkerbouwproducten, (1930), 1956-2014
Nationaal Archief, Den Haag
- Stukken niet naar inhoud beschreven, A
  - Vergaderstukken, agenda's en notulen van commissies en werkgroepen, A.2
    - Overige commissies en werkgroepen, A.2.7
      - Adviescommissie Arbeid, 2001-2005; 720-721; 2 omslagen
        - 2004 mei 24 t/m 2005 augustus 4, 721
      - Adviesraad Vlas, 2003-2007; 722-723; 2 omslagen
        - 2003 februari 12 t/m 2005 maart 2, 722
        - 2005 september 22 t/m 2007 maart 22, 723
      - Begeleidingscommissie sectorstudie Vlas, 2004; 724; 1 omslag
      - Commissie Vlas, 2004-2007; 725-726; 2 omslagen
        - 2004 mei 28 t/m 2005 oktober 26, 725
        - 2006 mei 18 t/m 2007 oktober 30, 726
      - Werkgroep Verankering Arbeid, 2006-2007; 727-730; 4 omslagen
        - 2006 juli 21 t/m augustus 21, 727
        - 2006 augustus 28 t/m december 19, 728
        - 2007 februari 26 t/m april 12, 729
        - 2007 mei 15, 730
  - Jaarverslagen, A.3
    - Hoofdproductschap Akkerbouwproducten, 1956-2013; 731-739; 9 omslagen
      - 1956-1966, 731
      - 1967-1975, 732
      - 1976-1979, 733
      - 1980-1983, 734
      - 1984-1988, 735
      - 1989-1995, 736
      - 1996-2001, 737
      - 2002-2006, 738
      - 2012-2013, 739
    - Sociale jaarverslagen, 1981-2005; 740-741, 3380; 3 omslagen
      - 1981 - 1990, 3380
      - 1991 - 2001, 740
      - 2002 - 2005, 741
    - Suikersysteem, Commissie van Toezicht en Advies CTA, 1983-2004; 742; 1 omslag
    - Samenwerkingsverband voor Sociale Aangelegenheden, 1990-1998; 743; 1 omslag
    - Commissie voor Koffie en Thee / Commissie voor Cacaobonen, Cacao en Cacaoprodukten, 1991-1996; 744; 1 omslag
    - Eigen Middelen, 1999, 2003-2004; 745; 1 omslag
    - Medebewindstaken, 2000-2002, 2005; 746-747; 2 omslagen
      Medebewindstaken landbouwregelingen worden uitgevoerd in opdracht van het Ministerie van Landbouw, Natuurbeheer en Visserij. Ze zijn het erkend betaalorgaan voor steun en restituties aan producenten, verwerkers en exporteurs. Ook voorzien ze de informatiebehoefte aan bedrijven. Jaarverslagen van de periode 2003 t/m 2004 ontbreken
      - 2000-2001, 746
      - 2002 en 2005, 747
  - Jaarrekeningen en begrotingen, A.4
    - Jaarrekeningen/Rekening van Baten en Lasten, 1956-2014; 748-754; 7 omslagen
      - 1956-1963, 748
      - 1964-1971, 749
      - 1972-1979, 750
      - 1980-1985, 751
      - 1986-1994, 752
      - 1995-2001, 753
      - 2009-2013, 754
    - Begrotingen, 1956-2014; 755-762; 8 omslagen
      - 1956-1963, 755
      - 1964-1971, 756
      - 1972-1979, 757
      - 1980-1985, 758
      - 1986-1990, 759
      - 1991-1995, 760
      - 1996-2001, 761
      - 2011 en 2013-2014, 762
    - Accountantsverklaringen Suikersysteem, ‘Uitvoering bewaakt mengprijssysteem’, 1987-1989; 763; 1 omslag
    - Accountantsverklaringen Suikersysteem, ‘Uitvoering Suikersysteem’, 1990-2006; 764-767; 4 omslagen
      - 1990-1993, 764
      - 1994-1996, 765
      - 1997-2000, 766
      - 2001-2006, 767
  - Circulaires, A.5
    - Circulaires Commissie Wijn, 1963-1992; 768-775; 8 omslagen
      - 0884 t/m 1892, 768
      - 1908 t/m 2320, 769
      - 2346 t/m 2742, 770
      - 2744 t/m 3327, 771
      - 3335 t/m 4232, 772
      - 4242 t/m 5382, 773
      - 5392 t/m 7062, 774
      - Index 1970-1992, 775
    - Circulaires HPA, 1963-2001; 776-884; 109 omslagen
      - 1 t/m 68, 776
      - 69 t/m 94, 777
      - 95 t/m 135A (+3202 en 3452 ), 778
      - 493 t/m 676c, 779
      - 759 t/m 888, 780
      - 889 t/m 1070, 781
      - 1071 t/m 1258, 782
      - 1259 t/m 1364, 783
      - 1365 t/m 1470, 784
      - 1471 t/m 1533, 785
      - 1535 t/m 1612, 786
      - 1613 t/m 1691, 787
      - 1692 t/m 1796, 788
      - 1797 t/m 1920, 789
      - 1921 t/m 2029, 790
      - 2020 t/m 2150, 791
      - 2151 t/m 2266, 792
      - 2267 t/m 2327, 793
      - 2328 t/m 2399, 794
      - 2400 t/m 2499, 795
      - 2500 t/m 2640, 796
      - 2641 t/m 2752, 797
      - 2753 t/m 2827, 798
      - 2828 t/m 2869, 799
      - 2870 t/m 2969, 800
      - 2970 t/m 3014, 801
      - 3015 t/m 3090, 802
      - 3091 t/m 3201, 803
      - 3202 t/m 3276, 804
      - 3277 t/m 3375, 805
      - 3376 t/m 3491, 806
      - 3492 t/m 3578, 807
      - 3579 t/m 3690, 808
      - 3691 t/m 3757, 809
      - 3758 t/m 3887, 810
      - 3888 t/m 3980, 811
      - 3981 t/m 4028, 812
      - 4029 t/m 4140, 813
      - 4141 t/m 4225, 814
      - 4226 t/m 4290, 815
      - 4291 t/m 4368, 816
      - 4369 t/m 4420, 817
      - 4421 t/m 4501, 818
      - 4503 t/m 4600, 819
      - 4601 t/m 4665, 820
      - 4666 t/m 4730, 821
      - 4731 t/m 4807, 822
      - 4808 t/m 4890, 823
      - 4891 t/m 4948, 824
      - 4949 t/m 5050, 825
      - 5051 t/m 5155, 826
      - 5156 t/m 5209, 827
      - 5211 t/m 5305, 828
      - 5306 t/m 5400, 829
      - 5401 t/m 5520, 830
      - 5521 t/m 5540, 831
      - 5541 t/m 5620, 832
      - 5621 t/m 5720, 833
      - 5721 t/m 5800, 834
      - 5801 t/m 5900, 835
      - 5901 t/m 5990, 836
      - 5991 t/m 6050, 837
      - 6051 t/m 6072, 838
      - 6073 t/m 6140, 839
      - 6141 t/m 6195, 840
      - 6196 t/m 6250, 841
      - 6251 t/m 6415, 842
      - 6417 t/m 6530, 843
      - 6531 t/m 6650, 844
      - 6651 t/m 6800, 845
      - 6801 t/m 6820, 846
      - 6821 t/m 6933, 847
      - 6934 t/m 6979, 848
      - 6980 t/m 7083, 849
      - 7084 t/m 7220, 850
      - 7221 t/m 7289, 851
      - 7290 t/m 7380, 852
      - 7381 t/m 7467, 853
      - 7468 t/m 7515, 854
      - 7516 t/m 7542, 855
      - 7543 t/m 7600, 856
      - 7601 t/m 7681, 857
      - 7682 t/m 7739, 858
      - 7741 t/m 7775, 859
      - 7776 t/m 7849, 860
      - 7850 t/m 7959, 861
      - 7960 t/m 8040, 862
      - 8041 t/m 8072, 863
      - 8073 t/m 8097, 864
      - 8098 t/m 8140, 865
      - 8141 t/m 8187, 866
      - 8188 t/m 8220, 867
      - 8221 t/m 8270, 868
      - 8271 t/m 8350, 869
      - 8351 t/m 8442, 870
      - 8443 t/m 8465, 871
      - 8466 t/m 8511, 872
      - 8512 t/m 8595, 873
      - 8596 t/m 8698, 874
      - 8699 t/m 8745, 875
      - 8746 t/m 8855, 876
      - 8856 t/m 8881, 877
      - 8882 t/m 8915, 878
      - 8916 t/m 9025, 879
      - 9026 t/m 9084, 880
      - 9085 t/m 9155, 881
      - 9458 t/m 9530, 882
      - 9531 t/m 9630, 883
      - 9632 t/m 9692, 884
    - Circulaires Suiker nrs. S-1 t/m S-217, 1970-1973; 885; 1 omslag
- Stukken naar inhoud beschreven, B
  - Organisatie en personeel, B.1
    - Rapport ‘Het werkterrein van het Hoofdbedrijfschap voor Akkerbouwproducten en de daaronder ressorterende bedrijfschappen’, 1954; 886; 1 omslag
    - Boekje ‘De eerste productschappen’, 1954; 887; 1 omslag
    - Instellingswet Productschappen en Hoofdproductschap voor Akkerbouwproducten, 1954; 888; 1 omslag
    - Stukken en rapporten betreffende de Publiekrechtelijke BedrijfsOrganisatie (PBO), 1957-1959; 889; 1 omslag
    - Beknopt overzicht van de werkzaamheden van het Hoofdproduktschap en produktschappen in de akkerbouwsector, 1961; 890; 1 omslag
    - Stukken betreffende de wetgeving overeenkomst internationale koffieaangelegenheden, 1962-1970; 891; 1 omslag
    - Rapport en nota over de bevoegdheden van de Akkerbouwproductschappen, 1976; 892; 1 omslag
    - Stukken en correspondentie tussen de Suikerbegeleidingscommissie en de minister van Landbouw, Natuurbeheer en Visserij, 1980-1999; 893; 1 omslag
    - Jubileumboekjes 25-jarig en 40-jarig jubileum en Jaarboeken 1991 en 1992, 1981-1996; 894; 1 omslag
    - Stukken betreffende de oprichting en de verdeling van het takenpakket voor de Suikerbegeleidingscommissie, 1982-2000; 895; 1 omslag
    - Afschrift van een akte van Statutenwijziging van personeelsfonds van het Hoofdproductschap Akkerbouwproducten, 9 februari 1988; 3381; 1 omslag
    - Boekje over de taak en organisatie van de Produktschappen Akkerbouw, 1990; 896; 1 omslag
    - Boekje over de strategische beleidsvisie Akkerbouwproduktschappen, 1990; 897; 1 omslag
    - ‘Organiseren voor de Jaren Negentig’ Rapportage van het organisatieonderzoek bij het Hoofdproduktschap voor Akkerbouwprodukten, 1990; 898; 1 omslag
    - Rapport ‘Nota organisatieontwikkeling produktschappen voor akkerbouwproducten’, 1990; 899; 1 omslag
    - Rapport ‘Nota organisatiestructuur Hoofdproduktschap voor Akkerbouwprodukten’, 29 november, 1990; 900; 1 omslag
    - Notities inzake de omzetting van Commissie voor Wijn naar Produktschap Wijn, 1991-1993; 901; 1 omslag
    - Statuten Stichting Ontwikkeling en Beheer Technische Voedings- en productiemodellen, 1996-1997; 902; 1 omslag
    - Draaiboek integrale toetsing/toewijzing van het Commissie van Toezicht en Advies, Suikersysteem, 1996-2001; 903; 1 omslag
    - Stukken betreffende de opzegging van de raamovereenkomst Suikersysteem, 1997-2002; 904; 1 omslag
    - ‘LISA’ Documentbeheer in de Akkerbouwproductschappen, 2000; 905; 1 omslag
    - Eindrapportage ‘Programma Projectmatig Ontwikkelen’, 2000; 906; 1 omslag
    - ‘HAVER’ Financiële afwikkeling in de Akkerbouwproductschappen, 2000; 907; 1 omslag
    - ‘GORT’ Relatiebeheer in de Akkerbouwproductschappen, 2000; 908; 1 omslag
    - ‘GERST’ Gemeenschappelijke Realisatie Steunregelingen, Projectverantwoording, 2000; 909; 1 omslag
    - ‘GRIES’ Geïntegreerd Recepturen Import Export Systeem, Projectverantwoording, 2000 1 omslag; 910
    - Rapport ‘Onderzoek administratieve lasten’, 2004; 911; 1 omslag
    - Statuten Stichting Samenstelling Aanbevelende Rassenlijst voor landbouwgewassen, 2010; 912; 1 omslag
  - Voorlichting/statistiek, B.2
    - Personeelsblad ‘H.B.A./H.P.A. koerier’, maandblad op Sport en Cultureel gebied, 1948-1963; 913-925; 13 omslagen
      Van 1948-1955 heette dit blad H.B.A. koerier, vanaf 1956 werd het H.P.A. koerier. Jaargang 13 (1960-1961) ontbreekt.
      - Jaargang 1 (1948-1949), 913
      - Jaargang 2 (1949-1950, 914
      - Jaargang 3 (1950-1951), 915
      - Jaargang 4 (1951-1952), 916
      - Jaargang 5 (1952-1953), 917
      - Jaargang 6 (1953-1954), 918
      - Jaargang 7 (1954-1955), 919
      - Jaargang 8 (1955-1956), 920
      - Jaargang 9 (1956-1957), 921
      - Jaargang 10 (1957-1958), 922
      - Jaargang 11 (1958-1959), 923
      - Jaargang 12 (1959-1960), 924
      - Jaargang 14 (1962-1963), 925
    - Mededelingen van commissie Cacao, Koffie, Thee en Wijn, 1956-1963; 926; 1 omslag
    - Personeelsblad ‘Op de Korrel/Maling’, 1975-1980; 927-929; 3 omslagen
      - 1 t/m 7A (1975), 927
      - 8 t/m 13 (1976), 928
      - 14 t/m 23 (1977-1980), 929
    - Personeelsblad ‘KAF’, van de Akkerbouwproduktschappen, 1990-2005; 930-937; 8 omslagen
      - Jaargang 1 en 2 (1990-1991), 930
      - Jaargang 3 (1992), 931
      - Jaargang 4 (1993), 932
      - Jaargang 5 (1994), 933
      - Jaargang 6 (1995), 934
      - Jaargang 7 t/m 9 (1996-1998), 935
      - Jaargang 10 (1999), 936
      - Jaargang 11 t/m 16 (2000-2005), 937
  - Besluiten en Verordeningen, B.3
    - Akte van procuratie, 1959-1983; 938; 1 omslag
    - Instellingsverordening akkerbouwproducten, 1993, 1997; 3382; 1 omslag
    - Verordeningen Hoofdproduktschap Akkerbouw en aanverwante produktschappen, 1949, 1956-2014; 939-1021; 83 dossiers
      - 1949 (Hoofdbedrijfschap), 939
      - 1956 deel 1, 940
      - 1956 deel 2, 941
      - 1957 deel 1, 942
      - 1957 deel 2, 943
      - 1958 deel 1, 944
      - 1958 deel 2, 945
      - 1959, 946
      - 1960, 947
      - 1961, 948
      - 1962 deel 1, 949
      - 1962 deel 2, 950
      - 1963 deel 1, 951
      - 1963 deel 2, 952
      - 1964 deel 1, 953
      - 1964 deel 2, 954
      - 1965 deel 1, 955
      - 1965 deel 2, 956
      - 1966, 957
      - 1967, 958
      - 1968 deel 1, 959
      - 1968 deel 2, 960
      - 1969, 961
      - 1970, 962
      - 1971, 963
      - 1972, 964
      - 1973, 965
      - 1974, 966
      - 1975, 967
      - 1976, 968
      - 1977, 969
      - 1978, 970
      - 1979, 971
      - 1980, 972
      - 1981, 973
      - 1982, 974
      - 1983, 975
      - 1984, 976
      - 1985, 977
      - 1986, 978
      - 1987, 979
      - 1988, 980
      - 1989, 981
      - 1990, 982
      - 1991, deel 1, 983
      - 1991, deel 2, 984
      - 1992, deel 1, 985
      - 1992, deel 2, 986
      - 1993, 987
      - 1994, 988
      - 1995, 989
      - 1996, 990
      - 1997, deel 1, 991
      - 1997, deel 2, 992
      - 1998, 993
      - 1999, 994
      - 2000, deel 1, 995
      - 2000, deel 2, 996
      - 2001, deel 1, 997
      - 2001, deel 2, 998
      - 2002, deel 1, 999
      - 2002, deel 2, 1000
      - 2003, deel 1, 1001
      - 2003, deel 2, 1002
      - 2003, deel 3, 1003
      - 2003, deel 4, 1004
      - 2004, deel 1, 1005
      - 2004, deel 2, 1006
      - 2005, deel 1, 1007
      - 2005, deel 2, 1008
      - 2006, deel 1, 1009
      - 2006, deel 2, 1010
      - 2007, deel 1, 1011
      - 2007, deel 2, 1012
      - 2008, deel 1, 1013
      - 2008, deel 2, 1014
      - 2008, deel 3, 1015
      - 2009, 1016
      - 2010, 1017
      - 2011, 1018
      - 2012, 1019
      - 2013, 1020
      - 2014, 1021
  - Onderzoek, B.4
    - Rapporten Nederlandse Wijninvoer, 1978-1996; 1022-1026; 5 omslagen
      - 1978-1979, 1022
      - 1980-1981, 1023
      - 1982-1983, 1024
      - 1984-1986, 1025
      - 1994-1996, 1026
    - TNO-rapporten Commissie Wijn, 1981-1988; 1027-1030; 4 omslagen
      - TNO-rapport ‘Maatschappelijke aspecten van het gebruik van alcoholhoudende dranken’, 1027; 1981
      - TNO-rapport ‘Lichamelijke aspecten van het gebruik van alcoholhoudende dranken’ inclusief aanbevelingen en samenvatting en conclusies, 1028; 1981
      - TNO-rapport ‘Karakterisering van wijnen’, inclusief bijlagen, 1986, 1029
      - TNO-rapport ‘Voedingskundige en gezondheidskundige aspecten van wijnconsumptie’, 1988, 1030
    - Rapporten Suikerbegeleidingscommissie ‘Regelingen, produktie en afzet van suiker in het verkoopseizoen’, 1981-2008; 1031-1034; 4 pakken
      - 1981/1982 t/m 1987/1988, 1031
      - 1988/1989 t/m 1994/1995, 1032
      - 1995/1996 t/m 2001/2002, 1033
      - 2002/2003 t/m 2007/2008, 1034
    - Wijnonderzoek van het Nederlands Instituut voor Agrarisch Onderzoek (NIAM), 1982-1984; 1035-1041; 7 omslagen
      - 1982 juli, 1035
      - 1982 november, 1036
      - 1983 januari, 1037
      - 1983 april, 1038
      - 1983 juli, 1039
      - 1983 november, 1040
      - 1984 januari, 1041
    - Rapporten ‘Suikersysteem’, 1987-2000, 2003-2007; 1042; 1 omslag
    - Rapport ‘Nederlands sectorplan ter verbetering van de structuur van verwerking en afzet van kleine akkerbouwgewassen’, 1991; 1043; 1 omslag
    - Rapport ‘Consequenties GATT voor de suikersector’ van de Suikerbegeleidingscommissie, 1993; 1044; 1 omslag
    - Eindrapportage ‘Inventariserend sectoronderzoek naar aspecten van kwaliteits-, milieu- en arbozorg’, z.d.; 1045; 1 omslag
    - ‘Kansen en mogelijkheden van de Nederlandse akkerbouwsectoren’, een rapportering door de overleggroep toekomstperspectief akkerbouw en aanverwante sectoren, 1994; 1046; 1 omslag
    - Rapport 1996, 1997 en 1999 betreffende landbouw egalisatiefonds’, 1997-2000; 1047; 1 omslag
    - Rapport ‘Liberalisering van de suikermarkt in het kader van de Wereld Handels Overeenkomst (WTO) van de Suikerbegeleidingscommissie, 1999; 1048; 1 omslag
    - Onderzoeksvoorstellen 2001, Deel 1: Samenvatting en Deel 2: Volledige beschrijvingen, 1049; 1 omslag
    - Wie zaait die oogst. Institutioneel onderzoek naar het handelen van de Akkerbouwproductschappen, 1956 – 2002, april 2002; 2349; 1 omslag
    - Stukken inzake de ontwikkeling en het beleid van het Suikersysteem, 2001-2003; 1050-1052; 3 omslagen
      - 2001 februari t/m juni, 1050
      - 2001 juni t/m oktober, 1051
      - 2001 oktober t/m 2003 november, 1052
    - Stukken betreffende endotoxinen, 2002-2003; 1053; 1 omslag
    - Rapport ‘Naar een gewogen en verantwoorde Suikermarktordening in de Europese Unie’ van het Platform Toekomst Suikermarkt, 2003; 1054; 1 omslag
    - Rapport ‘Bio-ethanol, Het brede belang van Nederland’, 2003; 1055; 1 omslag
    - Stukken betreffende het projectplan ‘Verkenning en Stimulering initiatieven Tweedelijns Toezicht’, 2006-2007; 1056; 1 omslag
  - Overige onderwerpen, B.5
    - Verklaringen van Vernietiging, 1998-2014; 1057-1060; 4 omslagen
      - 1998-2006, 1057
      - 2007-2008, 1058
      - 2009-2010, 1059
      - 2012-2014, 1060